【裁判字號】    97,訴,244
【裁判日期】    970902
【裁判案由】    違反毒品危害防制條例等
【裁判全文】
臺灣花蓮地方法院刑事判決               97年度訴字第244號
公  訴  人  臺灣花蓮地方法院檢察署檢察官
被      告  甲○○
                    現於臺灣花蓮監獄花蓮分監另案執行中
            乙○○
                    現於臺灣花蓮監獄另案執行中
上列被告因違反毒品危害防制條例等案件，經檢察官提起公訴（
97年度偵字第2663號、第2753號、97年度毒偵字第379 號），被
告於準備程序中為有罪之陳述，經本院改以簡式審判程序，並判
決如下：
    主  文
甲○○施用第一級毒品，累犯，處有期徒刑拾月。又施用第二毒
品，累犯，處有期徒刑陸月，扣案之安非他命壹包（含袋毛重零
點伍參壹公克；驗餘淨重零點參參零捌公克）沒收銷燬之。又行
使偽造私文書，足以生損害於公眾及他人，累犯，處有期徒刑伍
月，附表所示文書上偽造之「丁○○」之署名共拾參枚及指印共
貳拾陸枚，均沒收。又共同竊盜，累犯，處有期徒刑肆月。應執
行有期徒刑壹年拾月，扣案之安非他命壹包（含袋毛重零點伍參
壹公克；驗餘淨重零點參參零捌公克）沒收銷燬之，附表所示文
書上偽造之「丁○○」之署名共拾參枚及指印共貳拾陸枚，均沒
收。
乙○○共同竊盜，累犯，處有期徒刑肆月，如易科罰金，以新臺
幣壹仟元折算壹日。
    事  實
一、甲○○前於民國89年間因施用毒品案件，經本院裁定送勒戒
    處所施以觀察、勒戒後，認無繼續施用毒品之傾向，由檢察
    官為不起訴處分後，於89年間再因施用毒品案件，經本院裁
    定送勒戒處所施以觀察、勒戒後，認有繼續施用毒品之傾向
    ，由本院裁定令入戒治處所施以強制戒治，嗣於91年2月2日
    戒治期滿，並經本院判處有期徒刑6 月確定，又於89年間因
    竊盜案件，經本院判處有期徒刑2年確定，上開2罪經本院裁
    定應執行有期徒刑2年5月後，於91年間再因施用毒品案件，
    ，經本院裁定送戒治處所強制戒治，嗣於92年11月5 日戒治
    期滿，並由本院判處有期徒刑7 月確定，上開徒刑接續執行
    ，指揮書執畢日期為94年11月13日，嗣於93年12月28日因縮
    短刑期假釋出監，後假釋未經撤銷，視為已執行完畢。詎其
    仍未戒除毒癮，明知海洛因、安非他命分別係毒品危害防制
    條例所稱之第一、二級毒品，不得非法持有及施用，竟基於
    施用第一級毒品海洛因、第二級毒品安非他命之犯意，於97
    年1月28日12時50分許回溯前3日內某時許，在某不詳地點，
    以將第一級毒品海洛因放入注射針筒注射身體之方式，非法
    施用第一級毒品海洛因1次後，又於97年1月24日某時，在臺
    北縣板橋市○○路附近，以將第二級毒品安非他命放進玻璃
    球吸食器，以火燒烤吸食其煙霧之方式，非法施用第二級毒
    品安非他命1次，嗣於同年月28 日12時50分許，與林坤賢共
    乘一部機車行經臺北縣蘆洲市○○○路114 號前，因形跡可
    疑為警攔檢，當場在林坤賢身上查獲甲○○所有之第二級毒
    品安非他命1包（含袋毛重0.5310公克；驗餘淨重0.3308 公
    克），並採集其尿液送驗結果，呈鴉片類及安非他命類陽性
    反應，始知上情。
二、甲○○上開時、地為警查獲後，為逃避刑責，自97年1 月28
    日16時20分許起至翌日4 時42分止，在臺北市政府警察局中
    正第一分局、臺灣板橋地方法院檢察署等地，基於接續偽造
    署押、行使偽造私文書之犯意，冒用其表弟「丁○○」之名
    義應訊，而接續於附表所示之文書上偽簽「丁○○」之署名
    及捺指印，並將附表編號二至五所示之文書交予承辦警員收
    執而行使，藉以表示本人表示同意受搜索身體、處所、確認
    扣押物品係其為警扣押及已收受該逮捕通知書、權利告知書
    ，足生損害於丁○○及檢警機關對於犯罪偵查之正確性，嗣
    丁○○之母親謝淑貞於97年4 月12日經警通知至臺北市政府
    警察局中正第一分局製作筆錄時，始知悉甲○○冒用其子丁○○之名義應訊，並將甲○○冒名按捺指印之「丁○○」指
    紋卡送請內政部警政署刑事警察局比對鑑定結果，與該局檔
    存甲○○指紋卡之指紋相符，始查悉上情。
三、乙○○前於92年間因施用毒品案件，經本院分別判處有期徒
    刑8月、2月確定，上開2罪經本院裁定應執行刑有期徒刑9月
    ，又於95年間因施用毒品案件，經本院判處有期徒刑4 月，
    嗣減為有期徒刑2月確定，並於96年7月16日執行完畢。詎不
    知悔改，與甲○○共同基於意圖為自己不法所有之犯意聯絡
    ，於97年4月11日13時30分許，在花蓮縣花蓮市○○路388號
    前之騎樓，見丙○○○將其所有之黑色手提袋放在車牌號碼
    DOT-370 號機車腳踏墊上，趁丙○○○疏未注意之際，共同
    竊取該手提袋1只（內有現金新臺幣1500元、越南護照1本、
    外僑居留證1張、手機1支、健保卡、郵局存摺1 本、機車行
    照1張、汽車駕照1張、臺灣銀行存摺1本、臺灣銀行金融卡1
    張等物），嗣乙○○因持有毒品案件，為警於97年5月8日15
    時45分許，在花蓮縣花蓮市國軍805 總醫院前停車場查獲，
    並至乙○○位於花蓮縣吉安鄉○○路140號2樓住處搜索，當
    場扣得丙○○○所有遭竊之越南護照1本、外僑居留證1張、
    手機1支、郵局存摺1本、機車行照1張、汽車駕照1張、臺灣
    銀行存摺1本、臺灣銀行金融卡1張等物，始偵悉上情。
四、案經臺北市政府警察局中正第一分局報請臺灣板橋地方法院
    檢察署呈請臺灣高等法院核轉臺灣花蓮地方法院檢察署檢察
    官偵查起訴及花蓮縣警察局花蓮分局報告臺灣花蓮地方法院
    檢察署檢察官偵查起訴。
    理  由
一、就犯罪事實一部份，業據被告甲○○於警詢、偵訊及本院調
    查、審理時坦承不諱，且被告甲○○於上開時、地為警查獲
    所採尿液送請臺灣尖端先進生技醫藥股份有限公司檢驗結果
    ，分別呈安非他命、甲基安非他命及嗎啡（海洛因屬嗎啡類
    毒品）、可待因陽性反應等情，有該公司濫用藥物檢驗報告
    、臺北市政府警察局偵辦毒品案件尿液檢體委驗單等在卷可
    證。且被告甲○○所有扣案之第二級毒品安非他命1 包（含
    袋毛重0.5310公克；驗餘淨重0.3308公克），經交通部民用
    航空局航空醫務中心鑑定結果，檢出甲基安非他命成分等情
    ，亦有交通部民用航空局航空醫務中心97年2 月19日航藥鑑
    字第0970704號毒品鑑定書1紙在卷可稽，是被告前開施用第
    一級毒品海洛因、第二級毒品安非他命之犯行，事證明確，
    堪以認定。又被告甲○○前於89年間因施用毒品案件，經本
    院裁定送勒戒處所施以觀察、勒戒後，認無繼續施用毒品之
    傾向，由檢察官為不起訴處分後，於89年間再因施用毒品案
    件，經本院裁定送勒戒處所施以觀察、勒戒後，認有繼續施
    用毒品之傾向，由本院裁定令入戒治處所施以強制戒治，嗣
    於91年2月2日戒治期滿乙節，有臺灣高等法院被告前案紀錄
    表在卷可按，堪認被告甲○○係於前開強制戒治執行完畢釋
    放後5 年內再犯本件施用第一、二級毒品之犯行，已甚明確
    ，均應依法論科。
二、就犯罪事實二部分，亦據被告甲○○於偵訊及本院調查、審
    理時坦承不諱，核與證人謝淑貞於警詢時之證述相符，並有
    丁○○之身分證影本1紙、身心障礙手冊影本1紙及內政部警
    政署刑事警察局97年3月21日刑紋字第0970041739 號函暨所
    附指紋卡片影本附卷可稽，是被告甲○○之自白與事實相符
    ，犯行堪以認定。
三、就犯罪事實三部分，業據被告甲○○、乙○○於本院審理時
    坦承不諱，核與被害人即證人丙○○○於警詢時證述遭竊之
    情節大致相符，並有搜索、扣押筆錄、贓物認領保管單、現
    場照片等附卷可稽，被告甲○○、乙○○之自白與事實相符
    ，應堪採信，被告甲○○、乙○○竊盜犯行堪以認定，應依
    法論科。
四、按海洛因、安非他命分別係毒品危害防制條例第2條第2項第
    1款、第2款所稱之第一級、第二級毒品。核被告甲○○於犯
    罪事實一所載時、地分別非法施用海洛因、安非他命各1 次
    之行為，分別係犯毒品危害防制條例第10條第1 項之施用第
    一級毒品罪、同條例第10條第2 項之施用第二級毒品罪，被
    告甲○○施用前持有第一級毒品海洛因、第二級毒品安非他
    命之低度行為，分別為其施用第一、二級毒品之高度行為所
    吸收，均不另論處。被告甲○○就犯罪事實二所為，係犯刑
    法第216條之行使第210條偽造私文書罪。被告甲○○於為警
    查獲之後，係基於單一冒名應訊之決意，於時間、空間密接
    之情形下，接續偽造「丁○○」之署名、指印，進而行使偽
    造私文書之犯行，均屬於單一犯意下之接續行為，而為包括
    之一罪。又被告偽造「丁○○」署名及指印之行為，為其偽
    造私文書之部分行為，不另論罪；其偽造私文書後，復持以
    行使，則其偽造之低度行為應為行使之高度行為所吸收，亦
    不另論罪。檢察官雖僅就被告甲○○偽造「丁○○」署押之
    犯行起訴，然檢察官就犯罪事實之一部起訴者，其效力及於
    全部，被告甲○○所為上開偽造署押、偽造文書及行使偽造
    私文書之犯行，與起訴書所指偽造署押之犯行，或係屬於單
    一犯意下所為之接續行為，或係偽造私文書之部分行為，均
    為起訴效力所及，本院自得一併審理，附此敘明。被告甲○○、乙○○就犯罪事實三所為，均係犯刑法第320條第1項之
    竊盜罪，被告甲○○、乙○○就上開竊盜犯行間，有犯意聯
    絡與行為分擔，為共同正犯。又被告甲○○所犯上開施用第
    一、二級毒品罪、行使偽造文書、竊盜等4 罪間，犯意各別
    ，犯罪構成要件事實互異，應予分論併罰。查被告甲○○、
    乙○○有前揭所述之前案紀錄，此有臺灣高等法院被告前案
    紀錄表在卷可稽，其等於有期徒刑執行完畢後，5 年以內故
    意再犯本件有期徒刑以上之各罪，均為累犯，各應依刑法第
    47 條第1項之規定加重其刑。爰審酌被告甲○○、乙○○有
    前開所述之前案紀錄，素行均不佳，被告甲○○並經觀察、
    勒戒及強制戒治之戒毒療程，猶未能戒除毒品之誘惑，同時
    沾染施用2 種毒品之惡習，戕害身心健康，且為逃避所犯施
    用毒品等罪責，又擅自冒用「丁○○」之名義應訊，進而接
    連偽造「丁○○」之署押，不僅使被冒名之人遭受到刑事訴
    追之不利益，亦損及警察、檢察機關追訴犯罪行為人身分之
    正確性，對司法、偵查機關及被害人所生之損害，及被告 2
    人共同竊取被害人財物之價值，所竊部分財物已歸還被害人
    ，尚未賠償被害人之損失，暨其等犯罪後坦承犯行之態度等
    一切情狀，分量處如主文所示之刑，並就被告甲○○所科處
    之刑定其應執行之刑；另就被告乙○○所科處之刑諭知易科
    罰金之折算標準，以資警惕。
五、至扣案之安非他命1包（含袋毛重0.5310公克；驗餘淨重0.3
    308公克），應依毒品危害防制條例第18條第1項前段之規定
    ，不問屬於犯人與否，沒收銷燬之。另偽造於附表所示文書
    上之「丁○○」署名共13枚、指印共26枚，不問屬於犯人與
    否，亦均應依刑法第219條之規定，宣告沒收之。
據上論斷，應依刑事訴訟法第273條之1第1項、第299條第1 項前
段，毒品危害防制條例第10條第1項、第2項、第18條第1 項前段
，刑法第11條前段、第28條、第210條、第216條、第219 條、第
320條第1項、第47條第1項、第51條第5款、第41條第1 項前段，
刑法施行法第1條之1，判決如主文。
本案經檢察官王怡仁到庭執行職務。
中    華    民    國    97    年    9     月    2     日
                        刑事第三庭    法  官  許乃文
上列正本證明與原本無異。
如對本判決不服，應於送達後10日內，向本院提出上訴狀（上訴
狀應記載具體上訴理由並應抄附繕本）告訴人或被害人如對於本
判決不服者，應具備理由請求檢察官上訴，其上訴期間之計算係
以檢察官收受判決正本之日期為準。
中    華    民    國    97    年    9     月    2     日
                                      書記官
附錄本判決論罪之法律條文：
毒品危害防制條例第10條：
施用第一級毒品者，處 6 月以上 5 年以下有期徒刑。
施用第二級毒品者，處 3 年以下有期徒刑。
中華民國刑法第210條：
偽造、變造私文書，足以生損害於公眾或他人者，處5年以下有
期徒刑。
毒品危害防制條例第10條，刑法第210條、第216條、第320條第1
項。
中華民國刑法第216條：
行使第210條至第215條之文書者，依偽造、變造文書或登載不實
事項或使登載不實事項之規定處斷。
中華民國刑法第320條：
意圖為自己或第三人不法之所有，而竊取他人之動產者，為竊盜
罪，處5年以下有期徒刑、拘役或5百元以下罰金。
意圖為自己或第三人不法之利益，而竊佔他人之不動產者，依前
項之規定處斷。
前二項之未遂犯罰之。
附表：
一、臺北市政府警察局中正第一分局97年1月28日第1次調查筆錄
    ：「丁○○」署名3枚、指印13枚。
二、臺北市政府警察局中正第一分局逮捕拘提通知書：「丁○○
    」署名3枚、指印3枚。
三、臺北市政府警察局中正第一分局權利告知書：「丁○○」署
    名1枚、指印2枚。
四、臺北市政府警察局中正第一分局搜索扣押筆錄：「丁○○」
    署名1枚、指印1枚。
五、臺北市政府警察局中正第一分局扣押物品目錄表：「丁○○
    高雅情」署名2枚、指印2枚。
六、口卡片：「丁○○」署名1枚、指印3枚。
七、指紋卡片：「丁○○」署名1枚。
八、臺灣板橋地方法院檢察署97年1月29日4時26分許之訊問筆錄
    ：「丁○○」署名1枚、指印1枚。


司法院資訊處製作；財團法人民間司法改革基金會備份。
